---
title: "Indexing, Data Wrangling, Plots"
author: "Alexander Troynin"
date: "03 05 2018"
output: html_document
---

```{r include=FALSE}
library(dslabs)
data(murders)
```

Попытаемся определить индекс уровня убийств который меньше
или равно 0.71.

```{r}
murder_rate <- murders$total/murders$population * 100000
index <- murder_rate <= 0.71
print(index)
```

Мы получили 51 индекс логических значений который можем
использовать для получения штатов уровень убийств которых
меньше 0.71.

```{r}
print(murders$state[index])
```

which дает нам индекс логического вектора значения которых
равны истине.

```{r}
print(which(index))
```

match функция сообщает нам, какие индексы второго вектора
соответствуют каждой из записей первого вектора.

```{r}
index <- match(c("New York", "Florida", "Texas"), murders$state)
print(index)
print(murders$state[index])
```

Если вместо индекса мы хотим знать, будет ли каждый элемент
первого вектор находится во втором векторе, мы используем
функцию %in%.

```{r}
x <- c("a", "b", "c", "d")
y <- c("a", "b", "f")
print(y %in% x)
```

Для работы с базой данных в R есть пакет dplyr. 

```r
install.packages("dplyr")
library(dplyr)
```

```{r include=FALSE}
library(dplyr)
```

Чтобы изменить таблицу данных, добавив новый столбец
или изменить существующий, мы используем mutate.

```{r}
print(str(murders))
murders <- mutate(murders, rate=total/population * 100000)
print(str(murders))
```

Чтобы фильтровать данные по подмножествам строк, мы
используем filter.

```{r}
print(filter(murders, rate <= 0.71))
```

А для подмножества данных путем выбора конкретных столбцов
мы используем select.

```{r}
new_table <- select(murders, state, region, rate)
print(filter(new_table, rate <= 0.71))
```

Мы можем создать data frame в R.

```{r}
grades <- data.frame(names=c("John", "Juan", "Jean", "Yao"),
                     exam_1 = c(95, 80, 90, 85),
                     exam_2 = c(90, 85, 85, 90))
print(grades)
```

По умолчанию data frame превращает символы в факторы.

```{r}
print(class(grades$names))
```

Чтобы избежать этого мы используем AsFactors.

```{r}
grades <- data.frame(names=c("John", "Juan", "Jean", "Yao"),
                     exam_1 = c(95, 80, 90, 85),
                     exam_2 = c(90, 85, 85, 90),
                     stringsAsFactors = FALSE)
print(class(grades$names))
```

rank производит выборку значения ранга в векторе и
возвращает его.

```{r}
murders <- mutate(murders, rate = total/population * 100000, rank = rank(-rate))
print(filter(murders, rank < 6))
```

nrow/ncol возвращает номер строк/колон хранимых в
массиве.
```{r}
nrow(murders)
```

%>% линейный оператор, позволяет одни данные обрабатывать
несколькими функциями записывая в одну строку.

```{r}
my_states <- murders %>% mutate(rate =  total / population * 100000, rank = rank(-rate)) %>% filter(region %in% c("Northeast", "West") & rate < 1) %>% select(state, rate, rank)
print(my_states)
```

Визуализация возможно является главной силой R.

```{r}
population_in_millions <- murders$population / 10^6
total_gun_murders <- murders$total
plot(population_in_millions, total_gun_murders)
```

Гистограммы являются мощными графическими сводками списка
чисел, который дает общий обзор типов значений которые
есть.

```{r}
hist(murders$rate)
```

Box plot дают более краткий обзор чем гистораммы, ни их
легче сравнивать друг с другом.

```{r}
boxplot(rate~region, data = murders)
```
