---
title: "Introduction to Programming in R"
author: "Alexander Troynin"
date: "08 05 2018"
output: html_document
---

## if-else

```{r}
if(TRUE){
  print("Условие истинно!")
} else{
  print("Условие ложно.")
}
if(FALSE){
  print("Условие истино!")
} else{
  print("Условие ложно.")
}
```

Есть еще один вариант данного оператор.

```{r}
print(ifelse(1, "True", "False"))
print(ifelse(0, "True", "False"))
```

## Функция any

Возвращает True если хотябы один из элементов вектора имеет True.

```{r}
z <- c(TRUE, TRUE, FALSE)
print(any(z))
y <- c(FALSE, FALSE, FALSE)
print(any(y))
```

## Функция all

Функция all работает обратным образом в отличии от функции any.

```{r}
z <- c(TRUE, TRUE, FALSE)
print(all(z))
y <- c(TRUE, TRUE, TRUE)
print(any(y))
```

## Создание своей функции

```{r}
name_function <- function(x){
  a <- x^2
  return(a)
}

print(name_function(4))
```

## Цикл

```{r}
for(i in 1:5){
  print(i)
}

## Фугкции даны для рассмотрения за пределами курса

apply

sapply

tapply

mapply

split

cut

quantile

Reduce

identical

unique
