---
title: "Vector, Sorting"
author: "Alexander Troynin"
date: "30 04 2018"
output: html_document
---

## Вектор

Самый основной блок для хранения данных в R является вектор.
Есть несколько способов, как создать вектор. Один из них
это - использовать функцию C, который означает **Конкатенацию**.

```{r}
code <- c(380, 124, 818)
print(code)
country <- c("Italy", "Canada", "Egypt")
print(country)
```

Мы можем назначать имена каждому элемету вектора.

```{r}
codes <- c(italy=380, canada=124, egypt=818)
# codes можно было определить таким способом 
# c("italy"=380, "canada"=124, "egypt"=818)
print(codes)
```

Функция names задает имя элементов вектора

```{r}
print(code)
names(code) <- country
print(code)
```

Функция seq, генерирует последовательность. У нее
есть сокращенная форма вида начало:конец:шаг.

```{r}
print(seq(1, 10))

print(seq(1, 10,2))
```

Для доступа к элементам вектора используются [].
Можно получить доступ к более чем к одному элементу
используя вектор с несколькими входами в качестве индекса.

```{r}
print(codes[1])
print(codes[c(2,3)])
```

Аналогичным способом можно получить доступ к элементу это обратиться к нему
по имени.

```{r}
print(codes["canada"])
```

Функция as.character преобразует элементы вектора в символы.

```{r}
x <- 1:5
class(x)
print(as.character(x))
```

Функция as.numeric преобразует символы в числовые переменные.

```{r}
x <- c(1, "Canada", 3)
class(x)
print(as.numeric(x))
```

as.numeric не может преобразовать строку "Canada". По этому
во второй элемент присваивается знак отсутствия данных, это NA.

## Сортировка

```{r include=FALSE}
library(dslabs)
data(murders)
```

Функция sort  сортирует от нименьшего к большему.
Функция order принимает вектор и возвращает индексы отсартированного
вектора.

```{r}
sort(murders$total)
index <- order(murders$total)
print(murders$total[index])
```

Получить максимальное число можно с помошью функции max. Узнать индекс
максимального числа можно с помошью which.max.

```{r}
print(max(murders$total))
print(murders$total[which.max(murders$total)])
```

Узнать аналогичные значения можно с помошью аналогичных
функции min и which.min.

```{r}
print(min(murders$total))
print(murders$total[which.min(murders$total)])
```

Функция rank возвращает ранг каждого элемента вектора.

```{r}
x <- c(31,4,15,92,65)
print(rank(x))
```

Число 31 является 3-им по меньшинству.
Число 4 является наименьшим.
Число 15 является вторым по меньшинству.
Число 92 является самым большим.
Число 65 является четвертым по меньшинству.

## Векторная арифметика

В R векторная арифметика считается поэлементно. С каждым элементом
первого вектора выполняются арифметические действия действия с элементами
второго вектора каскадно.

```{r}
x <- c(5, 3, 4, 2)
print(x * 2)
y <- c(2, 3)
print(x*y)
print(y*x)
```
