---
title: "Section 3: Summarizing with dplyr"
author: "Alexander Troynin"
date: "04 06 2018"
output: html_document
---

Нам понадобится tidyverse. Установим его.

```r
install.packages("tidyverse")
```

```{r}
library(tidyverse)
library(dslabs)
data(heights)
```

Функция summarize в dplyr обеспечивает способ вычисления
сводной статистики с интуитивно понятным и читаемым кодом.
Начнем с простого примера, основанного на высотах

```{r}
s <- heights %>% 
  filter(sex == "Male") %>% 
  summarize(average = mean(height), standard_deviation = sd(height))
print(s)

print(heights %>% 
  filter(sex == "Male") %>%
  summarize(median = median(height), minimum = min(height), maximum = max(height)))
```

Наша таблица данных включает в себя общие убийства и население
размер для каждого состояния, и мы уже использовали dplyr для
добавления столбца ставки убийства.

```{r}
data("murders")

murders <- murders %>% mutate(murder_rate = total/population * 100000)
summarize(murders, mean(murder_rate))
```

Но это не является показателем убийств в США, который
ближе к 3-м.

```{r}
us_murder_rate <- murders %>%
  summarize(rate = sum(total) / sum(population) * 100000)
print(us_murder_rate)
```

Чтобы получить номер из исходной таблицы данных с одной
строкой кода, мы можем ввести это.

```{r}
us_murder_rate <- murders %>%
  summarize(rate = sum(total) / sum(population) * 100000) %>%
  .$rate
print(us_murder_rate)
```

Это тот же код, но в конце мы ставим точку, затем вводим знак
доллар вводим rate и этот возвращает число, а не таблицу данных.

Очень распространенная операция и разведка данных состоит в том,
чтобы сначала разделить данные на группы, а затем вычислить
для каждой группы.

Например, мы можем захотеть вычислить среднее и стандартное
отклонение для мужчин и женщин отдельно.

```{r}
group <- heights %>%
  group_by(sex) %>%
  summarize(average = mean(height), standard_deviation = sd(height))
print(group)
```

Вычислим средний показатель убийства в четырех регионах страны.

```{r}
group <- murders %>%
  group_by(region) %>%
  summarize(mediane_rate = median(murder_rate))
print(group)
```

При анализе набора данных, часто удобно сортировать таблицу
по разным столбцам. Например, здесь мы сортируем штаты
по размеру их численности.

```{r}
print(murders %>%
        arrange(murder_rate) %>% head())
```

Поведение функции по умолчанию заключается в сортировке в
порядке возрастания. В dplyr есть функция D-E-S-C-- которая 
означает спуск - преобразует вектор в порядке убывания.

```{r}
print(murders %>%
        arrange(desc(murder_rate)) %>% head())
```

Мы также може сделать вложенную сортировку.

```{r}
print(murders %>%
        arrange(region, population) %>% top_n(10))
```
