---
title: "Introduction to Data Visualization and Distributions"
author: "Alexander Troynin"
date: "25 04 2018"
output: html_document
---

Самая основная статистическая сводка списка объектов или номеров,
это его распределение (distribution). Самый простой способ 
подумать о распределении как компактное описание списка со многими 
элементами. Эта концепция не должна быть новой для большинства из нас.
Например, с категориальными данными распределение
просто описывает пропорции каждой уникальной категории.
Например, пол, представленный в наборе данных высот
можно суммировать по пропорциям каждой из двух категорий,
женщины и мужчины.

```{r include=FALSE}
library(dslabs)
data("heights")
```

```{r}
prop.table(table(heights$sex))
```

Эта таблица частоты двух категорий является простейшей формой
распределения, которое мы можем сформировать. Когда мы имеем
больше катешлоий, тогда используем график (bar plot).

Учебники по статистике показывают, что более полезным способом
определения распределения для числовых данных является определение
функции, которая сообщает долю данных ниже значения A для всех
возможных значений A. Эта функция называется кумулятивной функцией
распределения (Cumulative distribution function) или CDF.

Если CDF можно определить математически, в отличие от
использования данных используется эмпирический CDF (empirical)
или ECDF.

Гистограммы намного предпочтительнее, потому что они значительно
облегчают ответ на вопросы.

Гистограммы жертвуют лишь небольшим количеством информации для
создания сюжетов, которые намного легче интерпретировать.
Самый простой способ сделать гистограмму состоит в том, чтобы
разделить диапазон наших данных на неперекрывающиеся ящики того
же размера. Затем для каждого уровня (each bin) мы подсчитываем
количество значений, попадающих в этот интервал.

Преимущество гладких плотностей над гистограммами заключается
в том, что это облегчает сравнение с распределением. При правильном
аргументе GG-график автоматически отображает пересекающиеся области
с разными цветами.

```{r include = False}
x <- heights$height[heights$sex == "Male"]
```
```{r}
p <- seq(0.05, 0.95, 0.05)

observed_quantiles <- quantile(x, p)

theoretical_quantiles <- qnorm( p, mean = mean(x), sd = sd(x))

plot(theoretical_quantiles, observed_quantiles)
abline(0,1)

observed_quantiles <- quantile(z, p)
theoretical_quantiles <- qnorm(p) 
plot(theoretical_quantiles, observed_quantiles)
abline(0,1)
```
