---
title: "R Basic"
output: html_document
---

В R присваивается значение к объекту с помощью символа "<-" можно использовать
занк"=", но рекомендуется использовать знак "<-" чтобы не вызвать путаницу. 
посмотреть значение присвоенному объекту можно с помошью функции print.

```{r}
a <- 1
b <- 1
c <- -1
print(a)
a = 2
print(a)
```

Мы можем посмотреть имена сохраненных объектов нашем рабочем пространстве
с помошью функции ls().

```{r}
ls()
```

### Функции.

Если ввести функцию ls без скобок, то мы увидим код этой функции.

```{r}
ls
```

Для того чтобы узнать как работает та или иная функция, можно воспользоваться
вызовом справки используя функцию help() или ?.

```r
?print
help("print")
```

Функции имеют также аргументы. К примеру у функции log(x), где x это аргумент
которым может быть любое число.

```{r}
log(1)
```

Если мы знаем как работает функция, но нужно быстро вспомнить какие аргументы, то
используем функцию args.

```{r}
args(log)
log(8, base = 2)
log(8, 2)
```

Для указания аргументов используется знак равенства base = 2. Знак присваивания
здесь не используется.

Для просмотра основных математических операторов используем функцию вызова
справки.

```r
help"+"
?"-"
```

Можно посмотреть все доступные наборы данных используя функцию data.

```r
data()
```

### Коментарий

Коментарий начинается с символа #. Он изолирует участки кода от выполнения.

```{r}
# Ecample
# print("This code is not work.")
print("But this is worked.")
```

### Тип данных

Функция class поможет определить тип объекта.

```{r}
class(a)
class(ls)
```

Наиболее распространным способом хранения наборов данных в R является
использование data frames. Data frame особенно полезны для наборов данных,
поскольку мы можем объединять различные типы в один объект.

**Как мы можем узнать информацию об объекте?**

Для этого есть полезная функция str, она обозначает структуру. Функция
показывает нам структуру объекта.

```{r include=FALSE}
library(dslabs)
```

```{r}
str(murders)
```

Мы можем посмотреть 6 первых линий в data frame используя функцию head.

```{r}
head(murders)
```

Имена колонок можно посмотреть с помошью функции names.

```{r}
names(murders)
```

Для доступа к переменным мы используем знак доллара ($). Это называется
аксессор.

```{r}
murders$population
```

murders$population является вектор и его длину можно узнать с помошью функции
length.

```{r}
length(murders$population)
```

Тип данных вектора может быть символьный, числовой, логический и фактор.
Если с первыми тремя все понятно, то фактор вызывает затруднение.

Фактор представляет собой структуру данных для хранения векторов категориальных
данных (классов), т.е. величин, которые могут принимать значения
неупорядоченного множества. Другими словами фактор это разбиный на уровни 
символьный вектор.

```{r}
class(murders$region)
```

Для получения и изменения текстового вектора, содержащего имена уровней фактора
используется функция levels.

```{r}
levels(murders$region)
```

